# 审计实务问题

提问人：zhs7403 时间：2017-11-23 14:07:55
1 、如果企业本期既有货币资金入资同时也出现资本公积转增（在一个时点），请问验资报告是分别出具还是单独出具较好？ 2 、如果子公司清算（但子公司只是由于到期和与少数股东纠纷导致引入法院指定清算管理人），这时候子公司实际有大量留存收益，即子公司不应在合并报表范围，但母公司账面长投也不需要计提减值，那么母公司长投是否应该重分类其他非流动资产?因为对子已经不具有控制.

回答人：chenyiwei
1 、两种做法均可，建议合并为一份报告出具，分别体现货币出资和资本公积转增验资报告的相关要求。 2 、这种情况下，子公司并未丧失持续经营能力，不存在资不抵债问题，清算完成后的剩余财产分配也会直接影响到母公司的利益（这与破产清算的主要目的是实现剩余财产在债权人之间的公平分配不同），因此暂转入其他非流动资产核算，但是否排除出合并报表范围，仍需讨论。